【裁判字號】    97,審抗,137
【裁判日期】    971112
【裁判案由】    本票裁定
【裁判全文】
臺灣臺北地方法院民事裁定             97年度審抗字第137號
抗  告  人  甲○○
            丙○○
相  對  人  聯強國際股份有限公司
法定代理人  乙○○
上列當事人間聲請本票裁定事件，對於民國97年9月22日本院97
年度票字第32696號裁定提起抗告，本院裁定如下：
    主  文
抗告駁回。
抗告費用新台幣壹仟元由抗告人連帶負擔。
    理  由
一、相對人於原審聲請意旨略以：伊執有相對人於民國92年5月6
    日所共同簽發之金額為新臺幣（下同）500萬元，付款地在
    台北市，利息按年息6％計算，免除作成拒絕證書，到期日
    為97年5月2日之本票1紙（下稱系爭本票），詎於到期後經
    提示僅獲部分付款，尚餘3,073,389元未獲付款，為此爰依
    票據法第123條規定，聲請裁定就上開未付票款本息准許強
    制執行等語。
    原審就系爭本票500萬元其中3,073,389元部份自97年5月2日
    起算之法定利息，裁定准許強制執行。
二、本件抗告意旨略以：伊簽發系爭本票之目的在於清償案外人
    敦發公司積欠相對人之貨款，又敦發公司積欠相對人之業已
    清償，是伊簽發系爭本票之原因關係已不存在；另系爭本票
    上載到期日係相對人所自行蓋印填寫，雖系爭本票記載有「
    本票發票人授權執票人得自行填寫右載到期日」之字樣，惟
    系爭本票為相對人提供交付伊簽發，伊並無拒絕之餘地，是
    系爭本票上關於授權相對人填寫到期日之約定違反民法第
    247條之1之規定而屬無效。系爭本票之發票日為92年5月6日
    ，伊於簽發系爭本票時未填載到期日，視為見票即付，至95
    年5月5日時效即已完成，伊自得拒絕付款，原審不察而予相
    對人准予強制執行之裁定，實屬違法，爰依法提起抗告，請
    求廢棄原許可強制執行之裁定云云。
三、按執票人向本票發票人行使追索權時，得聲請法院裁定後強
    制執行，票據法第123條定有明文。又本票執票人，依票據
    法第123條規定，聲請法院裁定許可對發票人強制執行，係
    屬非訟事件，此項聲請之裁定，及抗告法院之裁定，僅依非
    訟事件程序，以審查強制執行許可與否，並無確定實體上法
    律關係存否之效力，如發票人就票據債務之存否有爭執時，
    應由發票人提起確認之訴，以資解決，殊不容於裁定程序中
    為此爭執，最高法院57年台抗字第76號、56年台抗字第714
    號著有判例可資參照。
四、經查，相對人主張之事實，業據提出系爭本票1紙為證，並
    為抗告人所不爭執，而原審就系爭本票為形式上之審查，認
    其已具備本票各項應記載事項，合於票據法第120條規定，
    屬有效之本票，乃裁定准許強制執行，並無不合。抗告人所
    稱伊簽發系爭本票予相對人乃清償敦發公司積欠相對人之欠
    款，而敦發公司業已清償欠款，又系爭本票因時效完成，伊
    自得拒絕付款等語，縱為屬實，核屬實體法上之爭執，揆諸
    上開說明，應由抗告人提起確認之訴，以資解決，不得於非
    訟事件程序中為此爭執，抗告法院亦不得予以審究。從而，
    抗告意旨指摘原裁定不當，求予廢棄，為無理由，應予駁回
    。
五、據上論結，本件抗告為無理由，依非訟事件法第46條、第21
    條第2項、第24條第1項、民事訴訟法第495條之1第1項、第
    449條第1項、第85條第2項，裁定如主文。
中    華    民    國    97    年    11    月    12    日
                  民事第六庭審判長法  官  劉坤典
                                  法  官  陳婷玉
                                  法  官  黃柄縉
以上正本係照原本作成
如不服本裁定應於送達後10日內向本院提出抗告狀，並繳納抗告
費新臺幣1,000元，對於本件裁定再為抗告，僅得以其適用法規
顯有錯誤為理由，並經原法院之許可者為限。
中    華    民    國    97    年    11    月    12    日
                                  書記官  蔡凱如


司法院資訊處製作；財團法人民間司法改革基金會備份。
